# 关于投资方资金投入超过被投资方持股比例对应的实收资本后，超过部分投资方的账务处理

提问人：康兔 0623 时间：2014-06-19 23:12:55
关于投资方资金投入超过被投资方持股比例对应的实收资本后，超过部分投资方的账务处理。超过部分投资方做账是应该继续作为长投，还是转为借款并计提利息。
例如：A公司持股B公司 100 股权，B公司实收资本为 100 万。但是A后续又投了 50 万资金给B公司使用，A公司将此 50 万也作为长投核算。但税审的时候，要求A公司将超过B实收资本的这 50 万，调整为借款，并计提利息。
对此项业务的处理，是否应该调整为借款，存有疑惑。请高手指教

回答人：chenyiwei
根据股东和公司之间的协议条款，结合会计准则对如何区分金融负债和权益的相关指引，进行判断。类似的如何区分权益和负债的问题讨论在本版面上有很多，请搜索。